# 债务重组

提问人：liuguoan 时间：2023-01-09 17:39:46
陈版您好，现有两家公司分别为A公司、B公司（拟上市公司）。A公司、B公司为兄弟公司，A公司欠B公司 3000 万借款，A公司无力偿还，A公司计划将名下价值约 3000 万元的商铺抵账给A公司。假设 1 、A公司持有上述房产的目的为既对外出租也对外出售。假设 2 、A公司持有上述房产的目的为等商铺（目前闲置状态）涨价后对外出售。上述情况下应该如何进行账务处理？

回答人：chenyiwei
对A而言属于债务人以物抵债，应将终止确认的负债账面价值与抵债资产账面价值和相关税费等之间的差额计入其他收益。不确认收入和成本。
对于B公司而言，应根据其具体情况重新确定持有这些资产的目的和意图，据此将其归入适当类别的资产。其入账价值为房产本身的公允价值，但不高于被抵偿的债权的账面余额。